fi: Taide ja viihde > Harrastukset ja taiteet > Taide ja askartelu > Askartelumateriaalit > Hajuaistia hyödyntävän taiteen materiaalit: Kynttilän valmistusmateriaalit; Suitsukkeiden valmistusmateriaalit; Parfyymien ainesosat
sl-SI: Kultura in zabava > Hobiji in ustvarjalne umetnosti > Umetnost in ročna dela > Materiali za umetniško ustvarjanje in ročna dela > Materiali za olfaktorno umetnost: Materiali za svečarstvo; Material za izdelavo kadil; Sestavine za izdelavo parfuma
ja: 芸術・エンターテイメント > 趣味・コレクション > クラフト・アート > アート・クラフト用素材 > 嗅覚アート材料: キャンドル製作材料; お香作り用材料; 香水成分
nl: Kunst en entertainment > Hobby's en creatieve vaardigheden > Handwerk en hobby's > Handwerk- en hobbymaterialen > Materialen voor geurkunsten: Materialen voor het maken van kaarsen; Materialen voor wierook maken; Ingrediënten voor parfumerie
pl: Sztuka i rozrywka > Hobby i sztuki piękne > Sztuka i rękodzieło > Materiały dla artystów i rękodzielników > Materiały do tworzenia zapachów: Materiały do wyrobu świec; Materiały do wyrobu kadzideł; Składniki perfum
nb: Kunst og underholdning > Hobby og kreativitet > Kunst og håndverk > Kunst- og håndverksmaterialer > Materialer for duftkunst: Materialer for produksjon av stearinlys; Materialer for røkelseslaging; Parfymeingredienser
es: Arte y ocio > Hobbies y artes creativas > Manualidades > Materiales para manualidades > Materiales para las artes olfativas: Materiales para hacer velas; Materiales para hacer incienso; Ingredientes de perfumería
tr: Sanat ve Eğlence > Hobiler ve Sanatsal Çalışmalar > Sanatlar ve El İşleri > Sanat ve El İşleri Malzemeleri > Koku Sanatı Malzemeleri: Mum Yapım Malzemeleri; Tütsü yapımı malzemeleri; Parfümeri İçerikleri
ko: 아트/엔터테인먼트 > 취미/예술 > 미술/공예 > 미술/공예 재료 > 후각 예술 재료: 양초 제조 재료; 인센스 제작 재료; 향수 성분
hr-HR: Umjetnost i zabava > Hobiji i kreativne umjetnosti > Umjetnost i rukotvorine > Materijali za umjetnost i rukotvorine > Materijali za olfaktornu umjetnost: Materijali za izradu svijeća; Materijali za izradu mirisnih štapića; Sastojci za parfumerijske proizvode
zh-TW: 藝術/娛樂 > 嗜好和創作藝術 > 藝術品和手工藝品 > 藝術/手作材料 > 嗅覺藝術材料: 蠟燭製作材料; 製香材料; 香料成分
sv: Konst och underhållning > Hobby och skapande > Hantverk och hobbyer > Hobbymaterial > Olfaktoriska hobbymaterial: Ljusstöpningsmaterial; Material för rökosetillverkning; Parfymingredienser
de: Kunst & Unterhaltung > Hobby & Kunst > Kunsthandwerk & Hobby > Kunst- & Bastelmaterialien > Materialien zur Duftherstellung: Materialien zur Kerzenherstellung; Materialien für die Räucherstäbchenherstellung; Inhaltsstoffe für Düfte
sk-SK: Umenie a zábava > Záľuby a tvorivé dielne > Výtvarná dielňa > Materiály pre výtvarnú dielňu > Materiály pre čuchové umenie: Materiály na výrobu sviečok; Materiály na výrobu vonných sviečok; Prísady do parfumérie
th: ศิลปะและความบันเทิง > งานอดิเรกและศิลปะสร้างสรรค์ > ศิลปะและงานฝีมือ > วัสดุงานศิลปะและงานฝีมือ > วัสดุศิลปะการดมกลิ่น: วัสดุอุปกรณ์ทำเทียน; วัสดุสำหรับทำธูปและกำยาน; ส่วนผสมของน้ำหอม
el: Τέχνες & Ψυχαγωγία > Χόμπι & Δημιουργικές Τέχνες > Τέχνες & Χειροτεχνίες > Υλικά τέχνης & χειροτεχνίας > Υλικά οσφρητικής τέχνης: Υλικά κηροπλαστικής; Υλικά παρασκευής θυμιάματος; Συστατικά αρωματοποιίας
cs: Umění a zábava > Hobby, hudba a výtvarné umění > Řemesla a koníčky > Materiál pro umění a řemesla > Materiály pro čichové umění: Materiály na výrobu svíček; Materiály na výrobu vonných tyčinek a kuželů; Parfémové přísady
ro-RO: Artă și divertisment > Hobby-uri și artă > Artizanat > Materiale pentru artă/artizanat > Materiale pentru arte olfactive: Materiale pentru crearea de lumânări; Materiale pentru fabricarea bețișoarelor parfumate; Ingrediente pentru parfumerie
pt-BR: Artes e entretenimento > Hobbies e artes > Arte e artesanato > Materiais de arte e de artesanato > Materiais para artes olfativas: Materiais para fazer velas; Materiais para fabricação de incenso; Ingredientes de perfumaria
pt-PT: Artes e lazer > Passatempos e artes criativas > Artes e trabalhos manuais > Materiais para artes e trabalhos manuais > Materiais de artes olfativas: Materiais para fazer velas; Materiais para fabrico de incenso; Ingredientes de perfumaria
it: Arte e svago > Hobby e arti creative > Artigianato e hobby > Materiali per hobby e artigianato > Materiali per le arti olfattive: Materiali per la creazione di candele; Materiali per la creazione di incensi; Ingredienti per profumeria
en: Arts & Entertainment > Hobbies & Creative Arts > Arts & Crafts > Art & Crafting Materials > Olfactory Arts Materials: Candle Making Materials; Incense Making Materials; Perfumery Ingredients
hu: Művészet és szórakoztatás > Hobbik és kreatív művészet > Művészet és barkácsolás > Művészeti és kézműves anyagok > Illatművészeti anyagok: Gyertyakészítési anyagok; Füstölőkészítési alapanyagok; Illatszer-összetevők
zh-CN: 艺术与娱乐 > 爱好/艺术创作 > 手工艺品 > 手工艺材料 > 嗅觉艺术材料: 蜡烛制作材料; 制香材料; 香料成分
fr: Arts et loisirs > Loisirs et arts créatifs > Loisirs créatifs > Matériaux pour loisirs créatifs > Matériaux pour les arts olfactifs: Matériaux pour la fabrication de bougies; Matériel de fabrication d’encens; Ingrédients de parfumerie
vi: Nghệ thuật và giải trí > Sở thích và nghệ thuật sáng tạo > Đồ thủ công mỹ nghệ > Vật liệu nghệ thuật & thủ công mỹ nghệ > Vật liệu chế tác hương thơm: Vật liệu làm nến; Vật liệu làm nhang; Nguyên liệu nước hoa
ru: Искусство и развлечения > Хобби и творчество > Искусство и рукоделие > Материалы для художественных работ и рукоделия > Материалы для ольфакторного искусства: Материалы для изготовления свечей; Материалы для изготовления благовоний; Парфюмерные ингредиенты
da: Kunst og underholdning > Hobby og håndarbejde > Håndarbejde og hobby > Materialer til håndarbejde og hobby > Materialer til olfaktorisk kunst: Materialer til fremstilling af stearinlys; Materialer til fremstilling af røgelse; Parfumeingredienser
lt-LT: Menai ir pramogos > Hobiai ir menai > Menai ir amatai > Menų ir amatų medžiagos > Uoslės lavinimo medžiagos: Žvakių gamybos medžiagos; Smilkalų gamybos medžiagos; Parfumerijos ingredientai
bg-BG: Изкуства и развлечения > Хобита и творчески изкуства > Изкуства и творчество > Творчески материали > Материали за създаване на аромати: Материали за правене на свещи; Материали за приготвяне на тамян; Парфюмерийни съставки